# 求教陈版主：关于外币报表分配股利引起的折算差异处理问题

提问人：Romantic 时间：2013-04-17 15:15:36
我们有一境外子公司用美元记账，为方面说明我的问题，我把数字简化：
子公司期初未分配利润为 100 美元（期初未分配利润累积下来的折算比率为 8 ，即人民币 800 元），本年度子公司将此部分利润全部分配，及分配 100 美元股利，分配时汇率为 6 （子公司本年无其他收益或者权益变动），这样期末外币报表未分配利润为零，人民币报表未分配利润的变动表如下;
期初未分配利润： 800 分配股利： 600 余额： 200
理论上人民币期末未分配利润应该为零，针对现在剩余的 200 元，我们如何处理呢？是考虑进其他综合收益还是有其他更合适的处理方法？

回答人：chenyiwei
对于外币报表折算中涉及利润分配事项采用何种汇率的问题，并无明确规定，按照一般原理，似乎应按照分配时点的现行汇率对分配金额进行折合并列入折算后的股东权益变动表中，即折算后人民币报表中的未分配利润余额为人民币 200 万元，同时确认外币报表折算差额-200万元，构成外币报表折算差额的组成部分。不过这种做法确实在常识上显得可理解性较差。 另一种可能的做法是对未分配利润的减少按照此前的加权平均汇率转出，但因为应付股利只能按照现行汇率确认，两者之间仍存在差额，这个差额可能会难以解释，且这种做法在准则中没有明确依据。

提问人：Romantic 时间：2013-04-18 11:21:11
谢谢陈版主，按照您提到的第一种处理方法，是不是要在未分配利润里面把这 200 元的储备分配出去？这样做在报表上看来确实比较别扭，呵呵

回答人：chenyiwei
没有明确规定，我理解也可以这样考虑。

提问人：zico9999 时间：2013-04-18 16:15:40
陈版：在做PBC报表时，外币固定资产期初余额采用上期余额，本期增加金额要采用增加时的汇率折算，而期末固定资产原价，又要按照资产负债表日汇率折算~~这样就必然要考虑一块外币报表折算差额~不知道我理解的对吗？

回答人：chenyiwei
是的，表内可以增加一列“汇率调整”来平衡。